【裁判字號】    95,家抗,40
【裁判日期】    951225
【裁判案由】    拋棄繼承權
【裁判全文】
臺灣高雄地方法院民事裁定              95年度家抗字第40號
抗  告  人  丁○○
            乙○○
            丙○○
上  一  人
法定代理人  戊○○○
被 繼 承人  甲○○
上列再抗告人因拋棄被繼承人甲○○繼承權事件，對於民國95年
10月11日本院95年度家抗字第40號裁定提起再抗告，本院裁定如
下：
    主  文
再抗告駁回。
再抗告程序費用新臺幣壹仟元由再抗告人負擔。
    理  由
一、本件再抗告意旨略以：本件繼承人丁○○、乙○○、丙○○
    三人與祖父即被繼承人甲○○並未同住一處，且甚少聯絡，
    繼承人對於被繼承人甲○○何時死亡並不知悉，遲至繼承人
    乙○○於民國94年10月28日至郵局提款時，始發現戶頭遭凍
    結，經查詢後發現係因積欠國稅局遺產稅，再經查詢，才知
    悉被繼承人甲○○死亡之事實，立刻在94年12月6 日具狀聲
    明拋棄繼承，並未逾二個月之法定期間。原裁定並未分別查
    明繼承人丁○○、乙○○、丙○○分別自何時知悉被繼承人
    死亡之時間，逕予認定繼承人三人均已逾二個月法定期間，
    顯有違誤。被繼承人甲○○於88年5 月3 日死亡時，繼承人
    三人均為限制行為能力人，而當時繼承人之法定代理人戊○○○自承有收到何永淞等人之存證信函，因此論斷繼承人三
    人至遲應於88年9 月30日即應為拋棄繼承之聲明，惟繼承人
    三人與法定代理人係不同之人格，何永淞等人之存證信函應
    分別向繼承人送達，乃原裁定認向法定代理人戊○○○送達
    並生送達效力，自有裁定違背法令。退一步言，因當時法定
    代理人戊○○○處於精神錯亂中，已無法代繼承人拋棄繼承
    之意思表示，因而本件應俟繼承人自身知悉其為繼承人時起
    算二個月之拋棄繼承法定期間，乃原裁定認應以法定代理人
    戊○○○知悉之時間為起算點，顯有重大違誤，為此，爰請
    求廢棄原裁定等語。
二、按「抗告法院之裁定，以抗告不合法而駁回者，不得再為抗
    告。但得向原法院提出異議。前項異議，準用民事訴訟法第
    484 條第2 項及第3 項之規定。除前2 項之情形外，對於抗
    告法院之裁定再為抗告，僅得以其適用法規顯有錯誤為理由
    ，並經原法院之許可者為限。前項許可，以原裁定所涉及之
    法律見解具有原則上重要性者為限。民事訴訟法第436 條之
    3 第3 項、第4 項及第436 條之6 之規定，於第3 項之抗告
    準用之。」，非訟事件法第45條亦定有明文。
三、揆諸前開說明，對於抗告法院之裁定再為抗告，僅得以其適
    用法規顯有錯誤為理由，並經原法院之許可者為限，前項許
    可，以原裁定所涉及之法律見解具有原則上重要性者為限。
    本件再抗告人對於原裁定再為抗告，雖以該裁定適用法令顯
    屬違誤為理由，惟核其再抗告狀所載內容，係就原法院取捨
    證據、認定事實之職權行使指摘其為不當，未具體表明原裁
    定適用法規有何顯有錯誤之處，尤難謂其再抗告涉及之法律
    見解具有原則上之重要性，其再抗告自非合法，不應許可，
    自應以裁定駁回之。
四、據上論結，本件再抗告為不合法，依非訟事件法第21條第2
    項、第24條第1 項、第46條，民事訴訟法第495 條之1第1項
    、第444 條第1 項、第95條、第85條、第78條，裁定如主文
    。
中    華    民    國    95    年    12    月    25    日
                       臺灣高雄地方法院家事法庭
                          審判長法  官  廖家陽
                                法  官  楊智守
                                法  官  何清富
上為正本係照原本作成
如對本裁定抗告須於裁定送達後10日內向本院提出抗告狀
中    華    民    國    95    年    12    月    25    日
                                書記官  鄭翠蘭


司法院資訊處製作；財團法人民間司法改革基金會備份。
